臺灣高等法院刑事裁定
109年度聲字第3549號
聲  請  人  臺灣高等檢察署檢察官
受  刑  人  張憲昌




上列聲請人因受刑人數罪併罰有二裁判以上，聲請定其應執行之
刑（聲請案號：臺灣高等檢察署109年度執聲字第1775號），本
院裁定如下：
    主  文
張憲昌犯如附表所示各罪所處之刑，應執行拘役壹佰壹拾日，如
易科罰金，以新臺幣壹仟元折算壹日。
    理  由
一、聲請意旨略以：受刑人張憲昌（下稱受刑人）因違反毒品危
    害防制條例等數罪，先後經判決確定如附表，應依刑法第53
    條、第51條第6款之規定，定其應執行之刑，爰依刑事訴訟
    法第477條第1項聲請裁定等語。
二、按數罪併罰，分別宣告多數拘役者，定其應執行刑不得逾12
    0日，刑法第51條第6款定有明文。乃因刑罰之科處，應以行
    為人之責任為基礎，考量人之生命有限，刑罰對被告造成之
    痛苦程度，係以刑度增加而生加乘效果，而非等比方式增加
    ，如以實質累加方式執行，刑責恐將偏重過苛，不符現代刑
    事政策及刑罰之社會功能，故透過定應執行刑程式，採限制
    加重原則，授權法官綜合斟酌被告犯罪行為之不法與罪責程
    度、各罪彼此間之關聯性（例如數罪犯罪時間、空間、各行
    為所侵害法益之專屬性或同一性、數罪對法益侵害之加重效
    應等）、數罪所反應被告人格特性與傾向、對被告施以矯正
    之必要性等，妥適裁量最終具體應實現之刑罰，以符罪責相
    當之要求。因此，法院於酌定執行刑時，應體察法律恤刑之
    目的，為妥適之裁量，俾符合實質平等原則（最高法院105
    年度台抗字第626號裁定意旨參照）。次按法律上屬於自由
    裁量事項，尚非概無法律性之拘束，在法律上有其外部界限
    及內部界限，前者法律之具體規定，使法院得以具體選擇為
    適當裁判，此為自由裁量之外部界限；後者法院為自由裁量
    時，應考量法律之目的，法律秩序之理念所在，此為自由裁
    量之內部界限。法院為裁判時，二者均不得有所踰越。在數
    罪併罰而有二裁判以上，應定其應執行刑之案件，法院所為
    刑之酌定，固屬自由裁量事項，然對於法律之內、外部界限
    ，仍均應受其拘束（最高法院91年度台非字第32號、92年度
    台非字第187號判決意旨參照）。
三、經查：本件受刑人所犯如附表各編號所示之罪，經臺灣桃園
    地方法院（106年度審易字第3286號、107年度簡上字第250
    、440號、桃簡字第1399號、108年度桃簡字第47號）及本院
    （108年度上易字第2475號、上訴字第3845號）先後判處如
    附表所示之刑，並均分別確定在案；又附表編號2至7所示之
    罪，其犯罪時間均係在附表編號1所示裁判確定日（民國107
    年10月31日）前所犯，而本件聲請定應執行刑之犯罪事實最
    後判決法院為本院，並均為拘役等情，有各該判決書及本院
    被告前案紀錄表附卷（本院卷第35至144、174至183頁）可
    稽。茲檢察官聲請定其應執行之刑，本院審核認其聲請為正
    當，爰斟酌受刑人所犯如附表各編號所示等罪之刑期總合及
    內部界限（如附表編號1、2曾定應執行刑為拘役80日）、外
    部界限為拘役120日之範圍、犯罪情節為持有第一級毒品罪
    、傷害、毀損暨贓物等情，觀受刑人之犯罪類型、行為態樣
    、動機，如附表編號1、3；編號4、6、7所示之罪侵害之法
    益較屬相同，足認責任非難重複之程度較高，且犯罪時點尚
    屬連續接近，暨其所反映出之人格特性、權衡審酌行為人之
    責任與整體刑法目的及相關刑事政策，於各刑中之最長期拘
    役55日以上，各刑合併之刑期以下，定其應執行之刑如主文
    所示，並依刑法第41條第1項前段規定，諭知易科罰金之折
    算標準。
據上論斷，應依刑事訴訟法第477條第1項，刑法第53條、第51條
第6款、第41條第1項，裁定如主文。
中　　華　　民　　國　　109 　年　　9 　　月　　14　　日
                  刑事第十九庭  審判長法　官  曾淑華
                                      法　官  王美玲
                                      法　官  許文章 
以上正本證明與原本無異。
不得抗告。
                                      書記官  范家瑜 
中　　華　　民　　國　　109 　年　　9 　　月　　14　　日
附表：受刑人張憲昌定應執行刑案件一覽表
編號  1 2 3 罪名  毀棄損壞 贓物 毀棄損壞 宣告刑  拘役30日 拘役55日 拘役20日 犯罪日期  106/04/07 106/06/05至106/06/23間之某日 106/10/08 偵查(自訴)機關年度案號  桃園地檢107年度調偵字第21號 桃園地檢107年度偵緝字第547號 桃園地檢107年度偵字第4479號 最後事實審 法院 桃園地院 桃園地院 桃園地院  案號 107年度簡上字第250號 107年度桃簡字第1399號 107年度簡上字第440號  判決日期 107/10/31 107/07/06 108/02/25 確定判決 法院 桃園地院 桃園地院 桃園地院  案號 107年度簡上字第250號 107年度桃簡字第1399號 107年度簡上字第440號  判決確定日期 107/10/31 107/11/19 108/02/25 是否為得易科罰金之案件  是 是 是 備註  桃園地檢108年度執字第1263號（即桃檢108年執緝字第732號） 桃園地檢107年度執字第16949號（即桃檢108年執緝字第733號） 桃園地檢108年度執字第5507號   編號1、2之罪經原審法院以108年度聲字第1040號裁定應執行拘役80日確定。（桃園地檢108年執更字第2820號）   

編號  4 5 6 罪名  毒品危害防制條例 傷害 毒品危害防制條例 宣告刑  拘役50日 拘役25日 拘役50日 犯罪日期  106/07/25～106/07/27 （聲請書漏載106/07/25，應予補充） 107/08/12 106/04/08～106/04/11 （聲請書漏載106/04/08，應予補充） 偵查(自訴)機關年度案號  桃園地檢106年度偵字第24262號、毒偵字第4745號（聲請書漏載毒偵字第4745號，應予補充） 桃園地檢107年度偵字第33136號 桃園地檢106年度毒偵字第2257、4158號、偵字第9285號（聲請書漏載毒偵字第4158號、偵字第9285號，應予補充） 最後事實審 法院 桃園地院 桃園地院 臺灣高院  案號 106年度審易字第3286號 108年度桃簡字第47號 108年度上訴字第3845號  判決日期 108/07/26 108/03/20 109/02/26 確定判決 法院 桃園地院 桃園地院 臺灣高院  案號 106年度審易字第3286號 108年度桃簡字第47號 108年度上訴字第3845號  判決確定日期 108/08/19 108/09/10 （撤回上訴） 109/02/26 是否為得易科罰金之案件  是 是 是 備註  桃園地檢108年度執字第13238號 桃園地檢108年度執字第14030號 桃園地檢109年度執字第6269號 

編號  7  罪名  毒品危害防制條例  宣告刑  拘役50日  犯罪日期  106/02/16～106/02/17 （聲請書漏載106/02/16，應予補充）  偵查(自訴)機關年度案號  桃園地檢106年度毒偵字第1124號、偵字第12411號（聲請書漏載偵字第12411號，應予補充）  最後事實審 法院 臺灣高院   案號 108年度上易字第2475號   判決日期 109/05/13  確定判決 法院 臺灣高院   案號 108年度上易字第2475號   判決確定日期 109/05/13  是否為得易科罰金之案件  是  備註  桃園地檢109年度執字第12712號